# 非同一控制下，将超额亏损的子公司纳入合并，合并日的会计处理

提问人：jiangweidong123 时间：2019-08-05 18:32:06
请教各位老师，A 公司已 0 元对价购入一家超额亏损子公司，已评估，净资产为-1000 万元，请问合并日，合并抵消分录怎么做？

回答人：chenyiwei
正常合并即可。合并层面应确认的商誉 = 合并成本（ 0 ）-可辨认净资产公允价值（负数）* 股权收购比例。